【裁判字號】    99,上易,772
【裁判日期】    990816
【裁判案由】    竊盜
【裁判全文】
臺灣高等法院高雄分院刑事判決         99年度上易字第772號
上  訴  人
即  被  告  甲○○
上列上訴人因竊盜案件，不服臺灣屏東地方法院99年度易字第37
7 號中華民國99年5月31日第一審判決（起訴案號：臺灣屏東地
方法院檢察署99年度偵字第3954號），提起上訴，本院判決如下
：
     主  文
上訴駁回。
     理  由
一、按「不服地方法院之第一審判決而上訴者，應向管轄第二審
    之高等法院為之。上訴書狀應敘述具體理由。上訴書狀未敘
    述上訴理由者，應於上訴期間屆滿後20日內補提理由書於原
    審法院。逾期未補提者，原審法院應定期間先命補正」、「
    第二審法院認為上訴書狀未敘述理由或上訴有第362 條前段
    之情形，應以判決駁回之。但其情形可以補正而未經原審法
    院命其補正者，審判長應定期間先命補正」，民國96年7 月
    4 日修正公布、同年月6 日施行之刑事訴訟法第361 條、第
    367 條分別定有明文。職是，不服地方法院之第一審判決而
    上訴者，其上訴書狀應敘述具體理由，至於上訴理由是否具
    體，係屬第二審法院審查範圍，則不在命補正之列，此參照
    上開條文之修正理由自明。
二、再所稱具體理由，係指須就不服之判決為具體之指摘而言，
    如僅泛稱原判決認事用法不當或採證違法、判決不公等，均
    非具體理由（法院辦理刑事訴訟案件應行注意事項第162 點
    參照）。復按「所謂具體理由，必係依據卷內既有訴訟資料
    或提出新事證，指摘或表明第一審判決有何採證、認事、用
    法或量刑等足以影響判決本旨之不當或違法，而構成應予撤
    銷之具體事由，始克當之（例如：依憑證據法則具體指出所
    採證據何以不具證據能力，或依憑卷證資料，明確指出所為
    證據證明力之判斷如何違背經驗、論理法則）；倘僅泛言原
    判決認定事實錯誤、違背法令、量刑失之過重或輕縱，而未
    依上揭意旨指出具體事由，或形式上雖已指出具體事由，然
    該事由縱使屬實，亦不足以認為原判決有何不當或違法者（
    例如：對不具有調查必要性之證據，法院未依聲請調查亦未
    說明理由，或援用證據不當，但除去該證據仍應為同一事實
    之認定），皆難謂係具體理由，俾與第二審上訴制度旨在請
    求第二審法院撤銷、變更第一審不當或違法之判決，以實現
    個案救濟之立法目的相契合，並節制濫行上訴」（最高法院
    97 年 度台上字第892 號判決意旨參照）。是如上訴理由書
    狀並未依據卷內訴訟資料，具體指摘原判決認事用法有何違
    法或不當之情形，即屬上訴未敘述具體理由。又上訴書狀未
    敘述具體理由者，其上訴即屬於刑事訴訟法第362 條前段所
    定「上訴不合法律上之程式」之情形，第二審法院自應依同
    法第367 條之規定，以判決駁回之。
三、本件上訴人即被告甲○○因踰越安全設備竊盜罪，累犯，經
    原審判處有期徒刑捌月，有判決書在卷可稽。被告不服，提
    起上訴，略以：本件以踰越安全設備竊盜罪，判處被告有期
    徒刑8 月實為過重；被告只是踰越，並無毀越門扇、牆垣，
    應論以普通竊盜罪。又被告對於所犯深感後悔，亦願接受法
    律制裁，盼給予自新機會，請從輕量刑云云
四、按刑法第321 條第1 項第2 款之規定將「門扇」、「牆垣」
    、「其他安全設備」並列，所謂「門扇」應專指門戶，即分
    隔住宅或建築物內外之出入口大門而言，所謂「牆垣」係指
    用土磚作成之性質者，所謂「其他安全設備」，指門扇、牆
    垣以外，依社會通常觀念足認為防盜之一切設備（最高法院
    25年上字第4168號、45年台上字第210 號判例意旨參照）。
    又踰越安全設備而入室行竊，其越入行為即屬侵入住宅，已
    結合於所犯加重竊盜之罪質中，無更行構成侵入住宅罪之理
    （最高法院27年上字第1887號判例意旨參照）。
五、查被告於99年4 月26日12時20分許，至屏東縣萬丹鄉○○村
    ○○路718 巷25號被害人陳姿利住處，徒手攀爬未上鎖之該
    址窗戶而侵入其中，竊取被害人陳姿利之桌上型電腦主機1
    台、電腦螢幕1 台、光碟片3 盒、撲滿1 個、新臺幣2200元
    、行李箱1 個等物，得逞後旋即離開現場，但因觸動保全系
    統、遭陳姿利及時發覺，乃為警循線查獲等情，業據其於原
    審坦承不諱( 見原審卷第15頁反面、31頁反面、32頁反面)
    ，核與證人即被害人陳姿利證述遭竊情節一致（見警卷第7
    頁），並有查獲採證照片、贓物認領保管單等件足資佐證（
    見警卷第15-19 、24頁），以及偵查報告所示查獲情形附卷
    可稽（見警卷第2 頁），揆之上開說明，被告所為，係犯踰
    越安全設備竊盜罪。是原審論處被告犯刑法第321 條第1 項
    第2 款之踰越安全設備加重竊盜罪，業已詳敘其所憑之依據
    、認定理由及法律見解，從形式上觀察，原判決並無認定事
    實錯誤、違背法令、判決適用法則不當之情形；被告上訴意
    旨認上開犯行，屬普通竊盜罪云云，指摘原判決不當，自非
    可取。
六、關於刑之量定，係實體法上賦予法院得為自由裁量之事項，
    倘其未有逾越法律所規定之範圍，或濫用其權限，即不得任
    意指摘為違法（最高法院75年度台上字第7033號判例意旨參
    考）。且在同一犯罪事實與情節，如別無其他加重或減輕之
    原因，下級審量定之刑，亦無過重或失輕之不當情形，則上
    級審法院對下級審法院之職權行使，原則上應予尊重（最高
    法院85年度台上字第2446號判決意旨參考）。
七、次查原判決業已審酌被告有懲治盜匪條例、竊盜等前科，素
    行不佳，有上開前案紀錄資料可查，復犯下本件竊案，顯然
    未因屢經刑事程序、判刑執行而記取教訓；再其時值年壯，
    非無謀生能力，竟不思以正當手段賺取所需，仍起意行竊為
    謀財之道，絲毫不知尊重他人財產法益，犯罪動機可議；又
    被告乃擅闖他人處所遂行竊盜，非但造成財物損害，尚且破
    壞隱私安寧，暨所竊電腦等物，猶造成被害人失竊後生活利
    用上困擾，俱見犯罪影響所及匪低；惟念在被告尚知坦然面
    對司法、自白罪行不諱，兼衡被害人於警詢時即表示無欲追
    究被告刑責等一切情狀，量處上開所示之刑，以資懲儆。業
    已斟酌關於刑法第57條科刑之一切情狀，在適法範圍內行使
    裁量權，從輕量刑，核無量刑瑕疵或違背法令不當之情形；
    被告上訴理由仍以原判決量刑過重云云，尚非可取，且未指
    摘原判決關於適用法律及量刑等項，有何具體違法或不當之
    處。
八、綜上所述，本院審酌上情，認原審依被告之自白，並斟酌全
    辯論意旨及調查證據之結果，而依數罪予以論罪科刑，於判
    決內已具體說明論科之理由，及其憑以認定之證據，客觀上
    並無何違法或不當之處，量刑業已從輕。被告上訴意旨所陳
    各語，經核均未依據卷內既有訴訟資料，具體指出或表明原
    判決有何採證、認事、用法等足以影響判決本旨之不當或違
    法之理由，僅係對原判決已說明論斷之事項，徒憑己意再為
    爭執，並未具體指摘原判決有如何採證、認事、用法等違反
    經驗法則之不當或違法，而足以影響判決本旨，應認未符合
    具體理由之要件，揆諸前揭說明，其上訴亦不合法律上之程
    式。
九、爰依刑事訴訟法第367 條前段、第372 條，不經言詞辯論，
    逕為判決如主文。
中    華    民    國    99    年    8     月    16    日
                 刑事第九庭     審判長法  官  莊秋桃
                                      法  官  范惠瑩
                                      法  官  田平安
以上正本與原本無異。
本件不得上訴。
中    華    民    國    99    年    8     月    16    日
                                  書  記  官  馬蕙梅

司法院資訊處製作；財團法人民間司法改革基金會備份。
